# 请教陈版：长期待摊费用处理

提问人：19931022 时间：2020-11-02 16:27:00
请教陈版：A公司属于医疗行业，主营业务为医疗咨询，医疗检查，为开展业务，A公司租入当地店面，并进行了装修，装修完毕后按照 5 年开始摊销，费用计入主营业务成本， 2020 年度，由于原房东经济纠纷，该店铺被法院查封，A公司只能退租关店，A公司将未摊销完毕的装修费一次性计入营业外支出，请问是否合适？是否应当按照原使用用途将未摊销完毕的装修费一次性计入主营业务成本？

回答人：chenyiwei
由于这是意外事件导致的退租关店，后续该门店不会再有收入，所以因退租关店导致的损失计入营业外支出是合理的。不应按原路径计入主营业务成本。